nl: Kenmerken kruidenrek: Verstelbare niveaus; BPA-vrij; Vaatwasserbestendig; Uitbreidbaar; Inclusief labels; Magnetisch; Montagemateriaal inbegrepen; Antislip; Roterend; Stapelbaar; Transparant; Overig
ja: スパイスオーガナイザーの機能: 調整可能ティア; BPAフリー; 食洗機対応; 拡張可能; ラベル付き; 磁気; 取り付け用ハードウェア付属; ノンスリップ; 回転式; 積み重ね可能; 透明; その他
tr: Baharat düzenleyici özellikleri: Ayarlanabilir katmanlar; BPA içermez; Bulaşık makinesinde yıkanabilir; Genişletilebilir; Etiket dahil; Mıknatıslı; Montaj donanımı dahil; Kaymaz; Döner; İstiflenebilir; Şeffaf; Diğer
es: Características del especiero: Niveles ajustables; Sin BPA; Apto para lavavajillas; Ampliable; Etiquetas incluidas; Magnético; Piezas de montaje incluidas; Antideslizante; Giratorio; Apilable; Transparente; Otros
sl-SI: Lastnosti organizatorja začimb: Nastavljive ravni; Brez BPA; Pralno v pomivalnem stroju; Razširljiv; Label vključena; Magnetno; Priložena montažna oprema; Nedrseča; Vrtenje; Zložljiva ena na drugo; Prozorna; Druga
sv: Specifikationer för kryddförvaring: Justerbara nivåer; Fri från BPA; Diskmaskinsäker; Expanderbar; Label ingår; Magnetisk; Monteringsutrustning ingår; Antiglid; Roterande; Stapelbar; Transparent; Annat
el: Χαρακτηριστικά οργάνωσης μπαχαρικών: Ρυθμιζόμενα επίπεδα; Χωρίς BPA; Κατάλληλο για πλυντήριο πιάτων; Επεκτάσιμο; Label συμπεριλαμβάνεται; Μαγνητικό; Περιλαμβάνεται υλικό τοποθέτησης εξοπλισμού; Αντιολισθητικό; Περιστροφικό; Στοιβαζόμενο; Διαφανές; Άλλο
ko: 향신료 정리함 특징: 조절형 단; BPA-free; 식기세척기 사용 가능; 확장 가능; 레이블포함; 자기식; 장착 하드웨어 포함; 미끄럼 방지; 회전; 적층형; 투명; 기타
cs: Vlastnosti organizéru na koření: Nastavitelné úrovně; Bez BPA; Vhodné pro mytí v myčce; Nastavitelné; Včetně etiket/nálepek; Magnetické; Montážní materiál je součástí balení; Protiskluzová úprava; Otočné; Stohovatelné; Průhledné; Jiné
th: คุณสมบัติของชั้นวางเครื่องปรุง: ชั้นที่ปรับความสูงได้; ปลอดสาร BPA; ล้างในเครื่องล้างจานได้; ขยายได้; มีป้ายกำกับให้ด้วย; แม่เหล็ก; รวมฮาร์ดแวร์สำหรับติดตั้ง; กันลื่น; แบบหมุน; วางซ้อนกันได้; แบบใส; อื่นๆ
vi: Đặc điểm của kệ sắp xếp gia vị: Các tầng có thể điều chỉnh; Không chứa BPA; An toàn cho máy rửa bát; Có thể mở rộng; Có bao gồm nhãn dán; Từ tính; Có bao gồm phụ kiện lắp đặt; Chống trượt; Xoay; Có thể xếp chồng; Trong suốt; Khác
fr: Caractéristiques de l’étagère à épices: Niveaux réglables; Sans BPA; Adapté au lave-vaisselle; Extensible; Étiquettes incluses; Magnétique; Matériel de montage inclus; Antidérapant; Rotation; Empilable; Transparent; Autre
lt-LT: Prieskonių organizatoriaus savybės: Reguliuojami lygiai; Be BPA; Plaunama indaplovėje; Išplečiamas; Etiketės pridedamos; Magnetinis; Komplekte montavimo techninė įranga; Neslystantis; Sukamasis; Komplektuojamas; Permatomas; Kita
nb: Funksjoner i krydderorganisatoren: Justerbare nivåer; BPA-fri; Tåler oppvaskmaskin; Utvidbar; Label inkludert; Magnetisk; Monteringsmaskinvare inkludert; Antiskli; Roterende; Kan stables; Gjennomsiktig; Annet
pt-PT: Características do organizador de especiarias: Níveis ajustáveis; Sem BPA; Adequado para máquina de lavar louça; Expansível; Rótulo incluído; Magnético; Equipamento de montagem incluído; Antiderrapante; Giratório; Empilhável; Transparente; Outro
ro-RO: Caracteristici ale organizatorului de condimente: Niveluri reglabile; Fără BPA; Se poate spăla în mașina de spălat vase; Extensibil; Etichete incluse; Magnetică; Accesorii de montare incluse; Antiderapant; Rotativ; Superpozabil; Transparent; Altele
zh-TW: 香料收納架功能: 可調節分層; 不含雙酚 A; 可用洗碗機清洗; 可擴展; 隨附標籤; 磁性; 含安裝硬體; 防滑; 旋轉式; 可堆疊; 透明; 其他
en: Spice organizer features: Adjustable tiers; BPA-free; Dishwasher safe; Expandable; Labels included; Magnetic; Mounting hardware included; Non-slip; Rotating; Stackable; Transparent; Other
hu: Fűszertartó jellemzői: Állítható szintek; BPA-mentes; Mosogatógépben mosható; Bővíthető; Címkék mellékelve; Mágneses; Rögzítőelemek mellékelve; Csúszásmentes; Forgó; Egymásra rakható; Átlátszó; Egyéb
pt-BR: Características do organizador de temperos: Níveis ajustáveis; Livre de BPA; Adequado para lava-louças; Expansível; Etiquetas incluídas; Magnética; Equipamentos de montagem incluídos; Antiderrapante; Giratório; Empilhável; Transparente; Outro
hr-HR: Značajke organizatora za začine: Podesivi slojevi; Bez BPA; Može se prati u perilici posuđa; Proširivi; Oznake uključene; Magnet; Pribor za montažu uključen; Neklizajuće; Rotirajući; Može se slagati; Prozirno; Ostalo
pl: Charakterystyka pudełek na przyprawy: Regulowane poziomy; Bez BPA; Można myć w zmywarce; Do rozbudowy; Etykiety w zestawie; Magnetyczne; Elementy montażowe w zestawie; Antypoślizgowe; Obrotowe; Sztaplowane; Przezroczyste; Inne
fi: Maustejärjestelijän ominaisuudet: Säädettävät tasot; BPA-vapaa; Astianpesukoneen kestävä; Laajennettavissa; Merkinnät mukana; Magneettinen; Kiinnityslaite sisältyy mukaan; Liukumaton; Pyörivä; Pinottava; Läpinäkyvä; Muu
ru: Характеристики органайзера для специй: Регулируемые уровни; Без БФА; Подходит для посудомоечной машины; Раздвижная конструкция; Этикетки в комплекте; Магнитный; Монтажное оборудование прилагается; Нескользящий; Вращающийся; Компактное хранение стопкой; Прозрачный; Другое
bg-BG: Характеристики на органайзера за подправки: Регулируеми нива; Без BPA (бисфенол A); Може да се мие в съдомиялна машина; Разгъващо се; Включени етикети; Магнитно; С включени монтажни елементи; Неплъзгащо се; Въртящо се; Може да се слага едно върху друго; Прозрачно; Друго
sk-SK: Vlastnosti organizéra korenín: Nastaviteľné úrovne; Bez BPA; Vhodné do umývačky riadu; Výsuvný; Štítky sú súčasťou balenia; Magnetický; Montážny materiál je súčasťou balenia; Protišmykový; Otáčací; Stohovateľný; Priesvitný; Iné
it: Caratteristiche dei portaspezie: Livelli regolabili; Senza BPA; Sicuro per la lavastoviglie; Espandibile; Etichette incluse; Magnetico; Hardware di montaggio incluso; Antiscivolo; Rotante; Impilabile; Trasparente; Altro
de: Eigenschaften des Gewürzregals & -ständers: Verstellbare Stufen; BPA-frei; Spülmaschinenfest; Erweiterbar; Label enthalten; Magnetisch; Montagematerial im Lieferumfang enthalten; Rutschfest; Drehbar; Stapelbar; Transparent; Sonstiges
da: Krydderiholders funktioner: Justerbare niveauer; BPA-fri; Tåler opvaskemaskine; Kan udvides; Labels inkluderet; Magnetisk; Monteringshardware inkluderet; Skridsikker; Roterende; Stabelbar; Transparent; Andet
zh-CN: 调味瓶架的特点: 可调层架; 不含双酚 A; 可用洗碗机清洗; 可伸缩; 附标签; 磁吸式; 含安装五金件; 防滑; 可旋转; 可叠放; 透明; 其他